【裁判字號】    90,訴,1089
【裁判日期】    900606
【裁判案由】    採購
【裁判全文】
高雄高等行政法院裁定                              九十年度訴字第一○八九號
    原      告  水蘭實業有限公司
    代  表  人  甲○○負責人.
    被      告  行政院衛生署嘉南療養院
    代  表  人  乙○○院長
右當事人間因政府採購法事件，原告不服行政院公共工程委員會中華民國九十年二月
十七日訴八九二五六號採購申訴審議判斷，提起行政訴訟。本院裁定如左︰
    主  文
原告之訴駁回。
訴訟費用由原告負擔。
    理  由
一、按提起行政訴訟，需以經過合法之訴願程序，為其前提要件，其未經合法訴願程
    序，遽行提起行政訴訟，自非法之所許，此觀行政訴訟法第四條第一項規定至明
    。又「申訴逾越法定期間或不合法定程式者，不予受理。但其情形可以補正者。
    應定期間命其補正。」及「審議判斷依其性質，得視同訴願決定或調解方案，並
    附記爭訟或異議之期限。」分據政府採購法第七十九條、第八十三條第一項規定
    甚明。另「申訴事件．．有下列情形之一者，應提申訴會委員會議為不受理之決
    議．．．三、申訴不合法定程式不能補正，或可補正而屆期未補正者。」採購申
    訴審議規則第十一條第三款亦定有明文。
二、本件原告因政府採購法事件，原告不服被告八十九年十月三日所為異議處理結果
    ，向行政院公共工程委員會提出申訴，依採購申訴審議規則第三條規定，申訴書
    應記載申訴廠商之名稱、地址、電話及負責人相關資料，原受理異議之機關、申
    訴之事實及理由、證據、申訴之年月日。原告申訴書未依規定記載，經該委員會
    於八十九年十月二十四日以（八九）工程訴字第八九○三○三一八號函，通知原
    告於文到七日內補正之，該函於同年十月二十六日送達原告收受，此有送達回證
    附於申訴卷足憑。原告逾期仍未補正，行政院公共工程委員會於九十年二月十七
    日訴八九二五六號審議判斷申訴不受理，揆諸首揭採購申訴審議規則之規定，即
    無不合，訟爭事件顯未經合法之申訴即訴願程序，洵堪認定。本件既未經合法訴
    願程序，其復對之提起行政訴訟，即屬不備起訴要件，自為法所不許，應予駁回
    。又原告之訴，既經本院依程序駁回，其實體之主張，自無庸再予斟酌，併此說
    明。
三、依行政訴訟法第一百零七條第一項第十款、第一百零四條、民事訴訟法第九十五
    條、第七十八條，裁定如主文。
中      華      民      國     九十     年      六      月      六      日
                               高雄高等行政法院第三庭
                                           審判長法官  林茂權
                                           法      官  邱政強
                                           法      官  蘇秋津
右為正本係照原本作成。
如不服本裁定，應於裁定送達後十日內以書狀明理由，經本院向最高行政法院提出
抗告（須按對造人數附具繕本）；並應預繳送達用掛號郵票六份（每份三十四元）。
中      華      民      國     九十     年      六      月      六      日
                                           法院書記官  朱景臨


司法院資訊處製作；財團法人民間司法改革基金會備份。
